臺灣高等法院民事判決
110年度上字第163號
上  訴  人  韋啓忠  
被 上訴 人  盧慶泰  

訴訟代理人  謝生富律師
複 代理 人  王崇品律師
上列當事人間請求返還不當得利事件，上訴人對於中華民國109
年12月16日臺灣士林地方法院108年度訴字第770號第一審判決提
起上訴，本院於110年11月9日言詞辯論終結，判決如下：
    主      文
原判決關於命上訴人給付逾新臺幣壹佰肆拾捌萬伍仟元本息，及
該部分假執行之宣告，暨訴訟費用之裁判均廢棄。
上開廢棄部分，被上訴人在第一審之訴及假執行之聲請均駁回。
其餘上訴駁回。
第一、二審訴訟費用由被上訴人負擔百分之四十一，餘由上訴人
負擔。
    事實及理由
一、被上訴人主張：伊因其子即訴外人盧煥剛喜好歌唱，於民國
    101年10月間，與上訴人成立未約定報酬之委任契約，委任
    上訴人處理找第三人選購歌曲、編曲、製作母帶及處理找第
    三人協助發行唱片等事務（下稱系爭契約）。嗣上訴人要求
    伊應預付其找第三人選購歌曲、編曲、試唱、教唱、製作母
    帶及找第三人發行唱片之委任必要費用新臺幣（下同）250
    萬元，伊分別於101年10月9日、102年3月6日、102年5月23
    日及102年7月31日，陸續匯80萬元、40萬元、40萬元、90萬
    元（合計250萬元，下稱系爭款項）予上訴人。詎上訴人迄
    未完成為盧煥剛發行唱片之委任事務，伊於108年4月23日以
    臺北南海郵局第403號存證信函（下稱系爭存證信函）終止
    系爭契約等情。爰依民法第179條後段規定，求為命上訴人
    應給付250萬元，及自起訴狀繕本送達翌日起至清償日止，
    按年息5％計算利息之判決。願供擔保請准宣告假執行。
二、上訴人則以：系爭契約有約定委任報酬，系爭款項就是委任
    報酬，且委任事務僅有委任伊教導盧煥剛唱歌技巧，及委任
    伊創作詞曲、編曲、製作母帶，不包含發行唱片。伊已依系
    爭契約約定，教導盧煥剛練習基本歌唱技巧及發聲練習，亦
    完成14首原創歌曲、編曲等事務，供盧煥剛選取適合之10首
    曲目，惟盧煥剛不願錄製母帶，致伊無法完成製作母帶之事
    務，為不可歸責於伊事由，依民法第267條規定，伊得受領
    報酬，非屬無法律上原因。且伊已創作之14首歌曲，以伊之
    創作行情，每首歌曲30萬元，總價已達420萬，已逾受領系
    爭款項甚多，自無構成不當得利。若認委任事務內容包含發
    行唱片，然伊已完成教唱、創作詞曲、編曲等委任事務，且
    非可歸責於伊事由，經被上訴人終止系爭契約，依民法第54
    8條第2項規定，伊仍可就已完成之委任事務取得報酬，此部
    分自不構成不當得利等語，資為抗辯。
三、原審為被上訴人全部勝訴之判決，即判命上訴人應給付被上
    訴人250萬元，及自起訴狀繕本送達翌日起至清償日止，按
    年息5％計算之利息，並附條件為假執行及免為假執行之宣告
    。上訴人聲明不服，提起上訴，上訴聲明：㈠原判決廢棄。㈡
    被上訴人在第一審之訴及假執行之聲請均駁回。被上訴人答
    辯聲明：上訴駁回。
四、兩造不爭執事項（見本院卷第54至55頁）：
　　㈠被上訴人分別於101年10月9日、102年3月6日、同年5月23
      日、同年7月31日，依序匯款80萬元、40萬元、40萬元、9
      0萬元（共計250萬元）予上訴人，有匯款申請書及存摺明
      細為證（見原審卷一第12至13頁）。
　　㈡被上訴人於108年4月23日，以系爭存證信函為終止系爭契
      約之意思表示，有系爭存證信函為證（見原審卷一第14頁
      ）。
五、被上訴人主張其與上訴人口頭成立系爭契約，並預付上訴人
    找第三人選購歌曲、編曲、製作母帶及找第三人發行唱片之
    必要費用共計250萬元予上訴人，經其以系爭存證信函終止
    系爭契約，爰依民法第179條後段規定，請求上訴人返還系
    爭款項本息，為上訴人所否認，並以前詞置辯。茲本件爭點
    厥為㈠系爭契約之內容及性質為何？系爭契約是否訂有2年之
    合約期間？㈡被上訴人得否依民法第179條後段規定，請求上
    訴人返還系爭款項本息？爰分述如下：
　　㈠系爭契約之委任事務內容及性質為何？系爭契約是否訂有2
      年之合約期間？
　　⒈被上訴人主張系爭契約之委任事務為委任上訴人處理找第
      三人選購歌曲、編曲、製作母帶及處理找第三人協助發行
      唱片等事務云云，為上訴人所否認，並辯以委任事務僅有
      教導盧煥剛唱歌、練唱及委任其創作詞曲、編曲、製作母
      帶，並不包含為盧煥剛發行唱片云云。經查：
　　⑴由兩造夫婦、其等友人及盧煥剛於103年2月13日談話錄音
      內容（下稱103年2月13日對話內容）以觀，其中上訴人稱
      ：「歌沒有錄出來，你是要怎麼去跟人家講啦！」，被上
      訴人配偶張圭玉稱：「你如果歌錄出來，人家那邊不要接
      受，那要怎麼辦？」、「時間越拖越久呀！」，上訴人稱
      ：「你是要紅，還是要明天發？」，張圭玉稱：「時間性
      ，因為你一直說，你也一直說他越來越多歲了他也不能等
      ，現在變成說是要一直等，（以下略）」……。上訴人：「
      是你們要主導這個事情，我為什麼，我幹嘛要負責？我主
      導的我負責。」，張圭玉稱：「不是，你就是因為你就是
      說好，可能你就是你會去跟，你還是要幫他去發行出來不
      是嗎？」，上訴人稱：「那當然」……。上訴人稱：「我跟
      你講因為我了解，我當過唱片公司老闆我知道那個是增加
      成本很多，所以人家不會願意，所以我可以的我就說可以
      （以下略）」，張圭玉稱：「所以如果說我們都是照老師
      這邊的，唱片公司一定會發嗎？」，上訴人稱：「當然會
      發，因為我有我的把握，這是我的專業。」，張圭玉稱：
      「那你老師你打算要找哪一家唱片公司？」，上訴人稱：
      「我現在還沒有錄好，還沒有談，我現在。」，張圭玉稱
      ：「連鎖定的問題哪一家都沒有。」，上訴人稱：「只要
      每一家肯發的都可以，只要是大唱片公司都可以，我不可
      能去把豪記嘛！對不對？只要臺面上這一些的通通可以談
      ，那就要看條件了，哪一個條件最適合我們。」（見原審
      卷一第189至190頁、第193頁），堪認上訴人在103年2月1
      3日對話中，不僅強調其對唱片公司影響力甚鉅，且面對
      張圭玉提及發行唱片或與唱片公司洽談發行等事宜，均有
      正面肯認其要協助發行唱片及與唱片公司洽談之情。再參
      以證人張圭玉證稱：兩造契約內容就是幫盧煥剛發行CD，
      要去收歌、教唱、收詞曲創作編曲，錄製成CD母帶，還要
      談發行等語（見原審卷一第139頁），核與證人即兩造朋
      友許麗珠證稱：伊與兩造為朋友，曾在上訴人家中喝茶聊
      天時，聽兩造聊起被上訴人於101年間，委託上訴人為盧
      煥剛編曲練唱，被上訴人有支付系爭款項予上訴人，請上
      訴人為盧煥剛創作歌曲、出唱片，但後來沒有依據上訴人
      製作的曲目出唱片。且被上訴人的妻子張圭玉有另外拿3
      萬多元給上訴人，請上訴人教導盧煥剛唱歌等語（見原審
      卷一第105至110頁）；證人即被上訴人朋友王秀芩證稱：
      伊曾在6、7年前，到上訴人家中聊天，在場有上訴人夫婦
      、上訴人的助理、被上訴人夫婦，有聽說要讓盧煥剛練唱
      、教唱、出唱片，由被上訴人出錢，委託上訴人作曲作詞
      讓盧煥剛唱，並要出唱片。被上訴人陸續匯款2、3百萬，
      上訴人有說會讓盧煥剛幾年內出唱片，但是都沒有結果，
      後來兩邊就不高興了；被上訴人給付系爭款項予上訴人之
      目的，就是幫盧煥剛出唱片等語相符（見原審卷一第110
      至116頁、本院卷第286頁）。則被上訴人除委任上訴人教
      導盧煥剛唱歌、練唱外，尚有委任上訴人創作詞曲、編曲
      、製作母帶及為盧煥剛發行唱片甚明。
　　⑵雖上訴人再執證人即其助理黃明達證稱：被上訴人夫妻與
      盧煥剛於某晚，一起到上訴人家中，談論上訴人可以幫盧
      煥剛錄製唱片母帶的事情，上訴人有告訴被上訴人夫妻及
      盧煥剛，以300萬元的金額，要幫盧煥剛練唱、發聲練習
      ，也幫盧煥剛作詞作曲，還要找人編曲，熟練之後再到錄
      音室配唱完成唱片母帶，以2年為期。……因為張圭玉有說
      其表弟在開錄音室，若到她表弟的錄音室去配唱，是否可
      以扣除50萬元，上訴人也同意等語（見原審卷一第145至1
      46頁、本院卷第248頁），為其前開辯詞之憑據。然經本
      院訊問證人黃明達有關被上訴人給付上訴人系爭款項之原
      因？及計算依據等問題，證人黃明達先稱：「因為被上訴
      人要請上訴人幫盧煥剛製作唱片母帶。」，後又改稱：「
      當初他們見面的時候，300萬元這筆金額是上訴人提出來
      的，他說要『發行唱片』要300萬元。」，上訴人當庭突然
      發言：「這是要錄製唱片。」，證人黃明達立刻改稱：「
      這是要錄製唱片母帶用的。」（見本院卷第248至249頁）
      ，可見證人黃明達不僅前後證詞不一外，且有臨訟維護上
      訴人辯詞之情。況證人黃明達前開證言亦與上訴人在上開
      103年2月13日對話中，自承其要幫盧煥剛發行唱片及與唱
      片公司洽談等情明顯相違，是證人黃明達之證詞，即難採
      信。則上訴人執證人黃明達之證詞，辯解委任事務不包含
      發行唱片云云，亦不可取。
　　⑶基上，系爭契約之事務內容，應為被上訴人委任上訴人為
      盧煥剛教唱、創作詞曲、編曲、製作唱片母帶及發行唱片
      ，是上訴人辯以委任事務不包含為盧煥剛發行唱片云云，
      並不可取。
　　⒉上訴人辯稱系爭契約有約定履行期間為2年即自101年4月起
      至103年4月止，期滿後其已無履約義務，被上訴人不得以
      系爭存證信函為終止云云。然從103年2月13日對話內容以
      觀，張圭玉稱：「因為當初那時候說年底要幫他發片啦，
      阿年底現在已經過來這麼久了，其實他真的沒辦法等了，
      因為你如果說他又不是林志玲、林志穎，他沒有那麼年輕
      ，他沒有那麼帥，他感覺感覺他什麼都不是……」，上訴人
      陸續稱：「你們也不要那麼緊張啦，壓力也不要太大啦。
      」、「假如你信任我，就完全交給我來處理阿。」，被上
      訴人稱：「不是，時間太久。」，上訴人稱：「到現在半
      年的時間哪有多久。」……。被上訴人稱：「恩，錢剛拿出
      去就要邊做了啦，老師。」，上訴人稱：「我答應說OK的
      時候，我就開始在收歌了。」，張圭玉稱：「因為你那時
      候有說年底……去年年底就一定會出幫他出了嘛。」（見原
      審卷一第179至180頁），足見被上訴人及其配偶多次催促
      上訴人處理事務進度時，上訴人並未提及系爭契約期間將
      要屆期，其應如何在期滿前儘速完成委任事務，反而一再
      向被上訴人表示無庸著急，且證人許麗珠亦證稱：伊不知
      系爭契約定有期限等語（見原審卷一第108至109頁），則
      上訴人主張系爭契約有約定2年期限云云，自不可取。雖
      證人黃明達證稱：系爭契約以2年為期云云，惟證人黃明
      達之證詞，已有前述瑕疵之處，已難為有利於上訴人之認
      定。至上訴人以其與其他人簽署之合約都會約定2年期限
      ，辯以系爭契約亦有2年期限之約定云云，然上訴人與其
      他人之契約如何約定，與兩造間有關系爭契約之約定無涉
      ，且上訴人與其他人有明確簽立書面契約，與系爭契約為
      口頭約定不同，自難為以上訴人與他人之法律關係遽認系
      爭契約有2年期限之認定。是上訴人此部分辯詞，並不可
      取。　
　　㈡被上訴人得否依民法第179條後段規定，請求上訴人返還系
      爭款項本息？ 
　　⒈按稱委任者，謂當事人約定，一方委託他方處理事務，他
      方允為處理之契約；當事人之任何一方，得隨時終止委任
      契約，民法第528條、第549條第1項定有明文。又無法律
      上之原因而受利益，致他人受損害者，應返還其利益，雖
      有法律上之原因，而其後已不存在者，亦同，民法第179
      條亦定有明文。契約經當事人終止後，當事人間之契約關
      係應向將來失去其效力，如當事人之一方因終止契約而受
      有損害，而另一方當事人因此受有利益者，此項利益與所
      受損害間即有相當因果關係，核與民法第179條後段所定
      之情形相當，因此，受有損害之一方當事人自得本於不當
      得利之法律關係，請求受有利益之另一方當事人返還不當
      得利及不當得利為金錢時之利息（最高法院88年度台上字
      第2970號判決意旨參照）。則被上訴人於108年4月23日以
      系爭存證信函通知上訴人終止系爭契約（見兩造不爭執事
      項㈡），系爭契約已發生終止之效力。
　　⒉惟被上訴人執103年2月13日對話內容，主張系爭款項係上
      訴人找第三人選購歌曲、編曲、製作母帶及找第三人發行
      唱片之必要費用，上訴人未曾支出上開費用，其終止系爭
      契約後，上訴人無法律上原因受有系爭款項利益，自應返
      還云云，為上訴人所否認，並辯以倘認定委任事務內容包
      含發行唱片在內，系爭款項性質係屬委任報酬，其已完成
      教導盧煥剛唱歌技巧、創作14首歌曲之詞曲、編曲等委任
      事務，依市場行情可得委任報酬約420萬元，被上訴人終
      止系爭契約，非屬可歸責於其，其收受系爭款項並無不當
      得利等語。經查：
　　⑴系爭契約之委任事務為上訴人為盧煥剛教唱、創作詞曲、
      編曲、製作母帶及發行唱片，已如前述，且參酌證人許麗
      珠、王秀芩之前述證詞，亦可知被上訴人給付上訴人系爭
      款項之目的在於上訴人終能為盧煥剛發行唱片。又衡諸上
      訴人自稱其為教唱、詞曲創作、唱片製作為業（見原審卷
      一第23頁），並提出之創作歌曲CD封面以資佐證（見原審
      卷一第31至37頁），被上訴人亦不否認其因上訴人熟悉兩
      岸音樂活動及編曲工作，有能力完成事務，始委任上訴人
      為盧煥剛發行唱片等語（見原審卷一第9頁），堪認上訴
      人為製作唱片之專業人士，並以教唱、詞曲創作、唱片製
      作為其收入來源之一，衡情上訴人應不會以無償方式受託
      為盧煥剛發行唱片，復參酌上訴人處理教導盧煥剛唱歌、
      創作詞曲、編曲、錄製母帶、發行唱片之事務所付出之勞
      務，與系爭款項間具有對價關係，系爭款項亦非係因上訴
      人處理上開事務過程而附隨產生之費用，故系爭款項應係
      委任報酬之性質，非屬委任必要費用甚明。雖被上訴人在
      103年2月13日對話內容中，向上訴人表示：「你（指上訴
      人）是不是可以一半錢先給我？我來……我來做。」，上訴
      人亦陸續回稱：「這個沒辦法」、「第一個因為我都發出
      去了」、「因為我錢都發出取給人家編了啦，該付的詞曲
      的錢也我付給人家了嘛」等語（見原審卷一第178至第181
      頁），惟上訴人亦稱：「我不能完全沒有利潤」、「說白
      一點就是這樣嘛，我不能做白工阿，我花了多少時間呢？
      我還教他，那麼長時間。」等語（見原審卷一第181頁）
      ，益見上訴人在該次對話中，仍稱自己可取得付出勞務之
      一定對價，並無在對話中表示系爭款項非屬報酬性質，故
      被上訴人執103年2月13日對話內容，主張系爭款項為必要
      費用云云，並不可取。至被上訴人以上訴人自稱300萬元
      扣除50萬元錄音室費用、委由他人編曲等語，主張系爭款
      項為委任必要費用云云，惟兩造既不爭執50萬元為錄音室
      費用，並已扣除返還（見本院卷第102頁），則該筆50萬
      元款項既已預先扣除，已與被上訴人交付予上訴人之系爭
      款項無涉，自難以兩造預先扣除50萬元之情，片面認定系
      爭款項性質為必要費用；又編曲本屬系爭契約委任事務範
      疇，與系爭款項具有對價關係，已如前述，至於編曲係由
      上訴人自行完成或其委由他人完成，實屬上訴人履約方式
      ，與系爭款項係屬報酬或費用之性質，應屬二事，是被上
      訴人前開主張，亦不可取。
　　⑵次按委任關係，因非可歸責於受任人之事由，於處理事務
      未完畢前已終止者，受任人得就其已處理之部分，請求報
      酬，民法第548條第2項定有明文。又按委任乃受任人本於
      一定之目的提供勞務，為委任人處理事務，該契約之標的
      （內容）重在提供勞務而為事務之處理，至於有無完成一
      定之工作，則非所問。又受任人得就其已處理之部分，請
      求報酬，此觀民法第548條第2項規定甚明，其數額應按已
      處理事務之難易或所占比例，依契約本旨及誠信原則酌定
      之（最高法院107年度台上字第58號判決意旨參照）。查
      ：
　　①上訴人又自稱其已完成創作14首歌曲之詞曲之事務，並有
      傳送14首歌曲之檔案予被上訴人等情，為被上訴人所不爭
      執（見本院卷第213頁、第220頁），復有上訴人所提出之
      14首歌曲之草稿、CD檔案可稽（見原審卷一第55至70頁）
      ，是上訴人陳稱其已完成創作14首歌曲詞曲之事務，自屬
      有據。
　　②被上訴人主張上訴人所創作之14首歌曲，曲風老舊，未符
      合歌曲曲風應符合盧煥剛年紀之委任約定，所以盧煥剛才
      會未配唱錄製母帶，屬可歸責上訴人事由，上訴人自不得
      請求已完成事務部分之報酬云云，然被上訴人就兩造間有
      何約定上訴人創作詞曲之風格應符合盧煥剛年齡之情，亦
      表示無法舉證以實其說（見本院卷第220頁），則被上訴
      人此部分主張，自不足取。又被上訴人係因上訴人詞曲專
      業而委任其為盧煥剛發行唱片，被上訴人自應尊重上訴人
      音樂能力，上訴人既已完成14首歌曲，尚待盧煥剛配唱即
      可完成唱片母帶製作事務，盧煥剛卻僅以個人不喜歡該14
      首歌曲之風格而拒絕配唱，致上訴人無法繼續處理為盧煥
      剛發行唱片之事務，非屬可歸責於上訴人，則被上訴人在
      上訴人處理委任事務完畢前終止系爭契約，自應給付上訴
      人已處理部分之報酬。
　　③上訴人復辯稱其1首歌曲創作行情約30萬元云云，並提出著
      作權使用同意書為據，為被上訴人所否認。惟上訴人所提
      出之著作權使用同意書，僅係記載上訴人同意他人使用其
      著作以獲利之情（見本院卷第139至141頁），核與本件報
      酬約定無關，況經本院函詢財團法人台灣唱片出版事業基
      金會，關於發行唱片之流程及相關費用等問題，該基金會
      以110年6月17日中文（110）台唱字第03008號函覆說明：
      「㈠唱片製作之流程主要分為：開案完成、母帶錄製、產
      品發行。㈡完成母帶製作程序簡要如下：1.開案：選定歌
      手，確定製作人，確定歌手形象及定位，確定歌曲曲目及
      專輯風格。2.曲目：徵求歌曲並選定歌曲及曲數。3.編曲
      ：選定編曲人並進行編曲、樂器配置、合音編排、節奏設
      定。4.錄音：樂手伴奏、合音配唱、歌手錄唱。5.混音：
      將前述各種聲音合併並校正，調整至最佳狀態。6.母帶：
      將前述歌曲進行後製工程，調整至適合不同播放平台之最
      佳狀態，完成最終版歌曲母帶。母帶內所含音檔，即是要
      對外發行之原聲帶（母帶）。㈢製作母帶不等同於唱片發
      行：1.製作母帶僅係完成一首歌的「原聲帶」錄製，此時
      該歌曲尚未對外公開。2.唱片發行則是將該歌曲對外公開
      發表，讓公眾得知該歌曲內容，唱片發行之流程如以下第
      （五）點之說明。㈣製作一張CD母帶的費用，應包含：……
      綜合以上，完成製作一張10首歌的母帶費用約在新台幣30
      0萬元至1,000萬元之間。……㈥新創一首詞曲的費用，目前
      台灣基本詞費為新台幣二萬五千元；曲費為新台幣三萬五
      千元至六萬元之間，但若其中有高知名度詞曲作者或海外
      作者則依對方開價為主，有可能高至數十萬元。㈦完成一
      張十首新創歌曲CD之製作及發行費用（含宣傳費用），約
      在新台幣五百五十萬元至一千萬元之間。……㈨十四首歌的
      完成母帶費用，若以一般行情每首約新台幣三十萬元計算
      ，共約新台幣四百二十萬元左右。但若是比較大的製作案
       (如海外錄音或知名製作人等），則可能高達千萬元」等
      內容（見本院卷第177至179頁），再審酌上訴人創作詞曲
      之知名度及盧煥剛定位等節，衡情上訴人完成1首歌曲之
      詞曲費，自應以目前我國基本詞費2萬5,000元及基本曲費
      3萬5,000元至6萬元之平均數即4萬7,500元【計算式：（3
      萬5,000元＋6萬元）÷2＝4萬7,500元】計算為宜。是上訴人
      辯稱其1首歌曲創作行情約30萬元云云，自不可取，則上
      訴人就已完成14首歌曲詞曲之可得委任報酬，核算應為10
      1萬5,000元【計算式：（2萬5,000元＋4萬7,500元）×14＝1
      01萬5,000元】。
　　④上訴人又辯以其已完成教導盧煥剛唱歌、練唱約2年，每2
      月學費6萬元云云。惟被上訴人主張其已給付上訴人教導
      盧煥剛唱歌、練唱之報酬共6萬0,800元等語，核與證人張
      圭玉證稱：伊聘請上訴人教導盧煥剛唱歌，唱歌練習檔案
      就如上訴人所提出之盧煥剛102年1月13日練唱CD片、102
      年3月6日練唱CD片、102年5月10日練唱CD片、102年5月11
      日練唱CD片，伊已給付上訴人此部分費用3萬6,000元及1
      雙價值2萬4,800元之水鑽鞋等語（見原審卷一第137至138
      頁）相符，復有上開練唱CD片可稽（見原審卷一第40至48
      頁），佐以上訴人於103年2月13日對話內容中亦未對於被
      上訴人尚未給付教唱、練唱之報酬乙事予以爭執，甚至在
      原審審理期間亦未加以爭執。足見上訴人就完成教導盧煥
      剛唱歌技巧及練唱部分，業已取得報酬，自不得就此事務
      再次取得報酬。是上訴人前開抗辯，並不可取。
　　⑤上訴人復以其已委請其弟弟韋嵐笛完成14首歌曲之編曲，
      可得報酬140萬元云云，惟依103年2月13日內容，上訴人
      提及：「很快啦!很快好了，只要這個春節完了以後他們
      把曲子全部傳回來了就可以了，不管幾首。15首、16首，
      先把他錄完再說嘛！那小剛（指盧煥剛）這邊有幾首我們
      可以的趕快編，編了再繼續錄」、「我跟你講這很快，只
      要他編曲傳過來了就可以練、就可以錄了」等語（見原審
      卷一第191頁、第194頁），可見上訴人在對話中已表示未
      完成14首歌曲之編曲。雖本院詢問上訴人此部分抗辯之證
      據後，上訴人具狀提出網頁資料，以證明其已完成編曲事
      務，然觀該網頁資料全文，僅在介紹一般唱片製作成本而
      已（見本院卷第113至138頁），並無從證明上訴人已完成
      編曲或有委請他人完成編曲之情；此外，上訴人亦表示無
      證據可資證明（見本院卷第102頁）。則上訴人辯稱其已
      完成編曲，其可得報酬費用140萬元云云，自不可取。
　　⒊據上，被上訴人在不可歸責上訴人事由之情況下，終止系
      爭契約，上訴人仍可就已處理事務獲得報酬101萬5,000元
      ，惟其溢領148萬5,000元部分（計算式：250萬元－101萬5
      ,000元＝148萬5,000元），即屬無法律上之原因而受利益
      。揆諸首揭說明，被上訴人本於不當得利返還請求權，請
      求上訴人給付148萬5,000元本息，為有理由；逾此範圍之
      請求，為無理由。
六、綜上所述，被上訴人依民法第179條後段規定，請求上訴人
    給付148萬5,000元，及自起訴狀繕本送達翌日即108年5月25
    日（送達證書見原審卷一第20頁）至清償日止，按年息5％計
    算之利息部分，為有理由，應予准許；逾此部分之請求，為
    無理由，應予駁回。從而，原審就超過上開應予准許部分，
    為被上訴人勝訴之判決，並為附條件假執行之宣告，自有未
    洽，上訴意旨指摘原判決此部分不當，求予廢棄改判，為有
    理由，爰由本院廢棄改判如主文第二項所示。至於上開應准
    許部分，原審為上訴人敗訴之判決，並附條件為假執行及免
    為假執行之宣告，自無不合。上訴人仍執陳詞，指摘原判決
    此部分不當，求予廢棄改判，為無理由，應予駁回。
七、本件事證已臻明確，兩造其餘之攻擊或防禦方法及所用之證
    據，經本院斟酌後，認為均不足以影響本判決之結果，爰不
    逐一論列，併此敘明。
八、據上論結，本件上訴為一部有理由、一部無理由，判決如主
    文。
中　　華　　民　　國　　110 　年　　11　　月　　30　　日
                  民事第十七庭  
                      審判長法  官  黃雯惠
                            法  官  華奕超
                            法  官  趙伯雄
正本係照原本作成。
不得上訴。
中　　華　　民　　國　　110 　年　　12　　月　　1 　　日
　　　　　　　　　  　　　　書記官  陳韋杉